【裁判字號】    89,易,667
【裁判日期】    890425
【裁判案由】    妨害自由
【裁判全文】
臺灣桃園地方法院刑事判決                          八十九年度易字第六六七號
    公  訴  人  臺灣桃園地方法院檢察署檢察官
    被      告  丙○○
右列被告因恐嚇案件，經檢察官提起公訴（八十八年度偵字第一四０八二號），本院
判決如左：
    主  文
丙○○無罪。
    理  由
一、公訴意旨略以：被告丙○○原與甲○○是男女朋友，嗣兩人因「個性不合」而於
    民國八十七年十一月間分手，惟因被告仍不滿甲○○事後另與他人訂婚，竟於八
    十七年十二月初某日，郵寄一封信至甲○○住處，內容載有「我不想會有那事？
    我心會很難過，妳認為不會發生、碰到嗎？．．．若有（新男友）又不走，你知
    我的人會．．．．」等詞句恐嚇甲○○，甲○○收到信閱後心生恐懼，致生危害
    於安全，嗣甲○○因母親乙○○○所開之商店門前玻璃遭被告所唆使之人毀損（
    毀損部分雙方和解，並據乙○○○撤回告訴。），恐再生意外，不得已只好報警
    處理，因認被告涉有犯刑法三百零五條之恐嚇危害安全罪嫌。
二、按犯罪事實，應依證據認定之，無證據不得推定其犯罪事實。又不能證明被告犯
    罪者，應諭知無罪之判決，刑事訴訟法第一百五十四條、第三百零一條第一項分
    別定有明文。又按刑法第三百零五條之恐嚇罪，所稱以加害生命、身體、自由、
    名譽、財產之事，恐嚇他人者，係以使人生畏怖心為目的，而通知將惡害之旨於
    被害人而言；再者，所謂致生危害於安全，係指受惡害之通知者，因其恐嚇，生
    安全上之危險與實害而言，最高法院分別著有五十二年臺上字第七五一號判例及
    二十六年渝非字第十五號判例可資參照。
三、本件公訴人認被告涉有右揭犯罪，係以告訴人甲○○之指訴及卷附之信件為論據
    。訊據被告丙○○固供承伊有寫上開信件並寄出予甲○○，惟堅詞否認有何恐嚇
    犯行，辯稱：信件內容是說如果甲○○有新男友，伊看到會很傷心，尤其是在中
    壢看到等語。經查，被告寄予告訴人甲○○之信件係載：「妹仔：請妳跟我當面
    說清楚，我不想會有那事？我心會很難過，妳認為，不會發生、碰到嗎？．．．
    我再最後一次強調妳若有苦或妳有她想或有別人了，我再次也是最後一次跟妳說
    ，請妳別讓我見到，我會很心，拜託、拜託，我不想那樣，不要好嗎？我只想妳
    我六年了，若妳有找到好的男人只請求妳別在中壢，拜託也是為妳我好懂嗎？我
    永遠會記得妳也深愛妳，如同妳對我說的要嫁我只愛我一人，這句話使我沒有第
    二人想，但說這些也沒用了，我再懇求妳離開我見不到妳跟別的人一起好嗎？若
    有，又不走，妳知我的人會？．．．．」等語，此僅係被告要甲○○與其新男友
    不要在中壢出現，以免使其難過，該信件並未明確指陳欲以何種方式對甲○○不
    利，在客觀上是否已足使一般人生畏怖之心？已有疑問，告訴人甲○○雖稱其母
    乙○○○所開之商店門前玻璃遭被告所唆使之人毀損，嗣因被告曾找其舅舅邱英
    雄來道歉，其與其母才不予追究而撤回毀損告訴云云，惟此為被告所否認，証人
    邱英雄亦到庭証稱：丙○○並未委託伊去向甲○○、乙○○○道歉等語，且據乙○○○於警訊時陳稱：「（另你於八十七年十二月三十一日筆錄中稱丙○○恐嚇
    妳及妳女兒甲○○經過情形請詳述？）因我當初報案時我有稱懷疑是我女兒甲○○的前任男友丙○○所為，但實際了解確實並非丙○○所為。」及告訴人甲○○
    於警訊時所陳：「我未曾接到恐嚇我之電話，是我母親乙○○○所接到，但經實
    際了解，該電話並非丙○○所打，是何人所為我不清楚。」（見八十八年四月二
    十二日之警訊筆錄），顯然告訴人甲○○及其母對究係何人至店內毀損玻璃及打
    恐嚇電話並不確定，偵查卷內所附之撤銷告訴申請書亦僅有乙○○○之簽名，並
    無被告之簽名，難認被告確有就毀損一事曾與其和解，況告訴人甲○○之舅舅亦
    証稱：被告在去年底時有告訴伊，他在很難過時曾寫了一封信給甲○○等語，則
    依該信之內容記載，尚不能逕認被告此言有將加害生命、身體、自由、名譽、財
    產之事，以使人生畏怖心為目的，而將惡害之旨通知於甲○○可言，況告訴人甲○○收信後迄今，不僅已與他人結婚，且已生有小孩，益徵被告所寫之前開信件
    ，並未使告訴人甲○○心生畏懼，亦不足以生危害於告訴人之安全，則被告之行
    為與刑法恐嚇罪之構成要件自有未合。此外，復查無其他積極証據足認被告確有
    公訴人所指之犯行，既不能證明被告犯罪，應依法諭知無罪之判決。
據上論斷，應依刑事訴訟法第三百零一條第一項，判決如主文。
本案經檢察官呂理銘到庭執行職務。
中      華      民      國      八十九    年      四     月    二十五   日
                                臺灣桃園地方法院刑事第一庭
                                    法  官  林  恆  吉
右正本證明與原本無異。
如不服本判決，應於判決送達後十日內向本院提出上訴狀( 應附繕本 )，上訴於
臺灣高等法院。
                                    書記官  楊  文  雄
中        華        民        國   八十九   年   四     月    二十七    日


司法院資訊處製作；財團法人民間司法改革基金會備份。
